# 关于新增生产线，对商誉减值测试的影响

提问人：shenjiyuan 时间：2019-09-04 22:01:43
陈版主：
您好，我们想请教一下关于新增生产线对商誉减值测试影响。上市公司 A，于 2018 年收购公司B，公司 B 有一条生产线 C，新生产线将于 2020 年完工（目前已取得土地、水电、相关许可行政审批）替代旧生产线。
我们想请教陈版主 2018 年进行商誉减值测试时，是否需要将新生产线与旧生产线作为一个整体看待，是否需要考虑新生产线的影响，新生产线是否作为商誉相关资产组的组成部分。

回答人：chenyiwei
如果该新生产线在 2018 年收购时已经在建，且确定将替代现有老线，则应将其作为资产组的一部分纳入未来现金流量测算。
如果新生产线是在 B 被收购后新开建的，或者尚未开建但已作出承诺，且且确定将替代现有老线，则同样应将其作为资产组的一部分纳入未来现金流量测算。另外还需关注该新生产线购建的资金来源问题可能对该判断的影响。

提问人：lovelyandy 时间：2019-10-15 17:56:36
陈版，请问如果 2018 年收购， 2019 年才提出新增一条生产线，那么新增的生产线产生的现金流计入商誉测算吗？

回答人：chenyiwei
取决于新生产线的购建资金来源、运作和管理方式（如与原有构成资产组的生产线是否作为一个整体管理和运作）。